【裁判字號】    95,訴,294
【裁判日期】    950503
【裁判案由】    毒品危害防制條例
【裁判全文】
臺灣士林地方法院刑事判決               95年度訴字第294號
公  訴  人  臺灣士林地方法院檢察署檢察官
被      告  甲○○
上列被告因違反毒品危害防制條例案件，經檢察官提起公訴（94
年度毒偵字第1840號、第2183號），被告於本院準備程序為有罪
之陳述，經本院合議庭裁定改由受命法官獨任依簡式審判程序審
理，並判決如下：
    主  文
甲○○連續施用第一級毒品，累犯，處有期徒刑壹年柒月。
    事  實
一、甲○○前因違反肅清煙毒條例案件，經臺灣臺北地方法院於
    民國82年1 月28日，以82年訴字第111 號判決判處有期徒刑
    4 年確定，經入監執行，於83年9 月17日縮刑假釋出監（原
    縮刑期滿日期為85年11月24日），復於假釋期間內，因先後
    2 次違反麻醉藥品管理條例案件，分別經本院以84年易字第
    2176號判決判處有期徒刑4 月，及經臺灣臺北地方法院，以
    85年易字第2363號判決判處有期徒刑6 月，上開二案均經上
    訴，嗣並由臺灣高等法院分別於84年12月19日、85年7 月31
    日，以84年上易字第5570號判決、85年上易字第3512號判決
    駁回上訴確定，上開判處有期徒刑4 月部分，於85年3 月6
    日易科罰金執行完畢，至判處有期徒刑6 月部分，與上開假
    釋經撤銷後之殘刑（2 年2 月7 日）接續執行，嗣於87年3
    月25日再度縮刑假釋出監（原縮刑假釋期滿日期為88年4 月
    14日），詎甲○○於假釋期間內復施用毒品，除經撤銷假釋
    ，並由本院以88年毒聲字第252 號裁定送觀察、勒戒，嗣因
    認有繼續施用毒品之傾向，復經本院以88年毒聲字第396 號
    裁定送強制戒治，嗣戒治成效評定為合格，再由本院以88年
    毒聲字第1234號裁定停止戒治並交付保護管束，並於88年7
    月30日將其釋放，於89年3 月1 日保護管束期滿未經撤銷，
    視為強制戒治期滿執行完畢，而由臺灣士林地方法院檢察署
    檢察官於89年4 月18日，以89年度戒毒偵字第61號處分不起
    訴確定；上開假釋撤銷部分，經入監執行殘刑1 年又26日，
    於89年8 月16日縮刑期滿執行完畢（構成累犯）。甲○○出
    監後，復因施用第一級毒品及第二級毒品犯行，除經本院以
    90年毒聲字第725 號裁定送強制戒治，並由臺灣士林地方法
    院檢察署檢察官以90年度毒偵字第363 號提起公訴，強制戒
    治部分，經戒治滿3 月後，由本院以91年度毒聲字第238 號
    裁定停止戒治，所餘戒治期間並交付保護管束，惟因甲○○
    違反保護管束應遵守事項情節重大，再經本院以91 年 度毒
    聲字第703 號裁定撤銷停止戒治，令入戒治處所施以強制戒
    治，並於92年6 月14日戒治期滿執行完畢，至上開起訴部分
    ，經本院於90年9 月21日以90年訴字第285 號判決，就施用
    第1 級毒品部分判處有期徒刑1 年，就施用第2 級毒品部分
    判處有期徒刑5 月，應執行有期徒刑1 年3 月確定，經接續
    上開強制戒治執行，於93年7 月6 日縮刑假釋出監（縮刑期
    滿日期為93年8 月23日），甲○○於出監後之假釋期間內，
    再度施用第1 級毒品，經本院於94年1 月21日以93年訴字第
    610 號判決判處有期徒刑1 年，經上訴後，經臺灣高等法院
    於94年4 月27日以94年上訴字第760 號判決改判有期徒刑1
    年6 月，並經最高法院於94年7 月7 日以94年台上字第3613
    號判決駁回上訴確定（此部分尚未執行完畢）。
二、詎甲○○仍不知悛悔，於上開強制戒治執行完畢後5 年內，
    復基於施用第1 級毒品之概括犯意，自94年6 月中旬某日起
    至94年7 月21日某時（該日下午4 時30分為警查獲後之時間
    ，應予排除）止，連續在其位於臺北市○○區○○路2 段32
    0 巷25號3 樓住處，以香菸內摻入海洛因粉末後抽菸之方式
    ，施用第1 級毒品海洛因，平均每日施用1 次。嗣為警查獲
    如次：
(一)、94年7 月3 日因涉嫌竊盜案件經警偵詢時，主動坦承施用毒
    品犯行，並同意員警採其尿液送驗。
(二)、94年7 月21日下午4 時30分，在台北市內湖區○○○路○ 段
    90巷16弄底，因實施竊盜犯行遭警當場逮捕，因其有毒品前
    科，經偵詢後，甲○○僅承認94年6 月底有施用毒品犯行，
    至同年7 月後，即未再施用毒品，惟員警懷疑其迄至為警查
    獲時仍有施用毒品犯行，乃徵得其同意後，採其尿液送驗。
    嗣因甲○○之上開尿液經送驗後，均呈鴉片類陽性反應，始
    悉上情。
三、案經臺北市政府警察局內湖分局報告臺灣士林地方法院檢察
    署檢察官偵查起訴。
    理  由
一、上揭事實，業據被告甲○○於本院審理時坦白承認，又被告
    先後2 次為警查獲時所採尿液，經送台灣檢驗科技股份有限
    公司以酵素免疫分析法初驗，再以氣相層析質譜儀複驗後，
    證實均呈鴉片類（即施用海洛因之代謝物）陽性反應，亦有
    該公司分別於94年7 月15日及94年8 月25日出具之濫用藥物
    尿液檢驗報告2 紙在卷可稽（分別附於94年度毒偵字第1840
    號卷第4 頁、94年度毒偵字第2183號卷第35頁），堪認被告
    坦承施用海洛因之自白與事實相符，可以採信。又被告前因
    施用毒品犯行，先後經法院裁定送觀察、勒戒及強制戒治，
    最近一次係92年6 月14日執行強制戒治完畢，其後復因施用
    毒品犯行，經法院判處罪刑確定等情，有臺灣士林地方法院
    檢察署刑案資料查註紀錄表、臺灣高等法院被告前案紀錄表
    及法務部全國檢察官線上查詢刑案人犯在監所最新資料報表
    等件存卷可考，從而，被告係於上開強制戒治執行完畢釋放
    後5 年內，再犯本案施用毒品犯行，事證明確，堪予認定，
    自應依法論科。
二、查海洛因為毒品危害防制條例第2 條第2 項第1 款所稱之第
    1 級毒品。核被告甲○○所為，係犯毒品危害防制條例第10
    條第1 項之施用第1 級毒品罪，其持有第1 級毒品海洛因進
    而施用，持有毒品之行為為施用毒品之當然手段，不另論以
    持有毒品罪，又其先後多次施用第1 級毒品海洛因之犯行，
    時間密接，手段相同，所犯係構成要件相同之罪名，顯係基
    於概括犯意反覆為之，為連續犯，應依刑法第56條之規定，
    以1 罪論並加重其刑，起訴書雖僅記載被告自94年7 月初某
    日起至94年7 月底某日止，連續施用第1 級毒品海洛因之犯
    行，然被告所犯本案其餘施用第1 級毒品犯行，與上開起訴
    犯行間有連續犯之裁判上1 罪關係，為起訴效力所及，復據
    公訴人於本院審理時敘明補充，基於審判不可分原則，本院
    自應併予審究，附此敘明。又被告有如事實欄所載前案科刑
    及執行之記錄，有臺灣高等法院被告前案紀錄表在卷可稽，
    其於有期徒刑執行完畢後5 年內，再犯本案有期徒刑以上之
    罪，為累犯，應依刑法第47條之規定，遞予加重其刑。爰審
    酌被告曾因施用毒品犯行而送觀察、勒戒、強制戒治及多次
    判處罪刑，仍不知悛悔，復再施用第1 級毒品，顯已有成癮
    性，惟念其施用毒品乃戕害自己身心健康，尚未危及他人，
    且於本院審理中主動供出其他施用毒品犯行，態度良好，並
    其犯罪之動機、目的、次數及其智識程度等一切情狀，量處
    如主文所示之刑，以示懲儆。
據上論斷，應依刑事訴訟法第273 條之1 第1 項、第299 條第1
項前段，毒品危害防制條例第10條第1 項，刑法第11條前段、第
56條、第47條，判決如主文。
本案經檢察官林聰良到庭執行職務。
中    華    民    國    95    年    5     月    3     日
                  刑事第七庭法  官  吳祚丞
以上正本證明與原本無異。
如不服本判決，應於判決送達後10日內，向本院提出上訴狀。
                            書記官  林立原
中    華    民    國    95    年    5     月    5     日
論罪法條：
毒品危害防制條例第10條第1 項
施用第一級毒品者，處6 月以上5 年以下有期徒刑。


司法院資訊處製作；財團法人民間司法改革基金會備份。
